臺灣臺北地方法院刑事判決　　　　　　　94年度易字第1277號
公　訴　人　臺灣臺北地方法院檢察署檢察官
被　　　告　丙○○
選任辯護人　廖湖中律師
上列被告因家庭暴力罪之傷害案件，經檢察官提起公訴（94年度偵
字第4183號），本院判決如下：
    主  文
丙○○傷害人之身體，處拘役參拾日，如易科罰金，以參佰元折
算壹日。
    事  實
一、丙○○係乙○○之前配偶，二人間具有家庭暴力防治法第三
    條第一款之家庭成員關係，惟二人於離婚後仍共同居住於台
    北市○○區○○路二段一二三巷十二號一樓。於民國九十四
    年一月二十日下午六時許，丙○○在前開住處，因飼養鳥類
    問題而與乙○○發生口角，進而拉扯，丙○○竟基於傷害之
    犯意，在廚房走道上先以拳頭搥打乙○○之肩膀兩拳（此部
    分未成傷），再徒手從後方掐勒乙○○之脖子，致乙○○頸
    部受有0.2X1公分、0.2X1.5公分之紅腫擦挫傷，經乙○○極
    力掙脫，並旋即跑至客廳報警求救，丙○○方才離去。
二、案經乙○○訴由台北市政府警察局文山第二分局報請台灣台
    北地方法院檢察署檢察官偵查起訴。
    理  由
一、訊據被告丙○○固坦承於上揭時、地與被害人即告訴人乙○○發生爭執並互有拉扯等情，惟辯稱：當日因乙○○要把伊
    飼養的小鳥丟掉，伊就去搶她手上的小鳥，拉扯間，鳥籠掉
    地上，伊蹲下去撿鳥籠，她反而用腳踩伊右大腿鼠蹊部，之
    後因伊趕著要去上北醫大學推廣部課程，伊就先行離去，伊
    並無掐她的脖子，她是為了要把他趕出前開居所才誣指伊傷
    害云云，惟查，右揭傷害之事實業據告訴人乙○○迭於警訊
    、偵查及本院審理時指稱：當日丙○○先以拳頭搥伊肩膀兩
    拳，之後再用手從後方勒掐伊脖子，伊喘不過氣，只能極力
    掙脫，並打電話報警，他才急忙離開等語之被害情節，且均
    悉相符，而其陳述被害之過程核與檢察官於九十四年五月十
    一日偵訊時當庭播放告訴人乙○○於案發當日以一一０向台
    北市政府警察局勤務指揮中心報案之錄音帶內容：「第一通
    內容為有一女聲言我要報案，警察先生請你趕快來，我要報
    案，並向警察說自己住址，後來又說警察先生你趕快來，救
    命啊！請你趕快來。（聲音聽來急促，有點喘的感覺）；第
    二通內容為有一女聲向警察說她前夫掐她脖子，他現在要跑
    出去了，請你趕快來，並說自己住址。（聲音聽來急促，有
    點喘的感覺，但沒有第一通來得急促）」（見偵查卷第九十
    四頁訊問筆錄）相符，並有台北市政府警察局勤務指揮中心
    受理各類案件記錄單二紙在卷足憑，再據證人即案發當日到
    告訴人住處處理之文山第二分局興隆派出所警員甲○○於偵
    訊時證稱：「我有印象到他們家三次，都是吵架，最嚴重的
    一次是游女告知我她被先生勒脖子並打她，我們到場她說要
    告家暴，她先生不在，我看她的感覺是有被打而驚嚇的樣子
    ，所以才叫她去驗傷，且她講話又急又結巴。會去是因勤務
    中心通知。（當場有無見她受傷？）沒注意看。只是聽她說
    而叫她去驗傷。（何以當時沒檢視傷勢？）我問她要不要告
    家暴，她說要我叫她快去驗傷，怕傷勢不見。（有無勘查現
    場？）只有她一人在，不方便看。」（見偵查卷第一０三、
    一０四頁）等語屬實，復有告訴人於案發當日晚上七時許至
    台北市立萬芳醫院就診之驗傷診斷書一紙、病歷一份附卷可
    稽，時間實與案發晚上六時許之時點緊接，足認告訴人確有
    遭被告傷害之事實，被告雖稱是告訴人自導自演云云，然以
    告訴人之傷勢及報警時驚慌之語氣，參以警員到場時所呈現
    之驚慌神情，均殊無可能係告訴人自導自演，被告之前開辯
    詞，顯係推諉飾卸之詞，實無足採。選任辯護人雖另聲請傳
    訊承辦警員甲○○到庭就案發當日有無就告訴人之傷勢查看
    一事作證，惟據證人甲○○於偵訊中已證稱伊沒有注意看告
    訴人之傷勢等語，且據告訴人到庭陳稱：伊當日穿高領毛衣
    等語，證人甲○○顯然無法憑據告訴人當日之衣著外觀而查
    看到其傷勢，顯無再行傳訊之必要。是以本件被告之犯行明
    確，洵堪認定，應依法論科。
三、被告係告訴人之前配偶，是具有家庭暴力防治法第三條第一
    款所定之家庭成員關係。核被告所為，係犯刑法第二百七十
    七條第一項之傷害罪，並為家庭暴力防治法第二條第二項之
    家庭暴力罪。爰審酌被告僅因飼養鳥類之細故，未能尋求與
    告訴人為合理之溝通，反而出手掐勒告訴人脖子之犯罪手法
    ，並考量告訴人與被告之身分關係、所受之傷勢及迄今尚未
    和解等一切情狀，量處如主文所示之刑，並諭知易科罰金之
    折算標準，以資懲儆。
據上論斷，應依刑事訴訟法第二百九十九條第一項前段，刑法第
二百七十七條第一項、第四十一條第一項前段，罰金罰鍰提高標
準條例第一條前段、第二條，判決如主文。
本案經檢察官廖舒屏到庭執行職務。
中　　華　　民　　國　　94　　年　　10　　月　　28　　日
  　　　　        刑事第三庭  審判長法  官  林恆吉
                                    法　官　王幸華
                                    法　官　胡宗凎
上正本證明與原本無異。
如不服本判決，應於判決送達後10日內向本院提出上訴狀（應抄
附繕本）。告訴人或被害人如對於本判決不服者，應具備理由請
求檢察官上訴，其上訴期間之計算係以檢察官收受判決正本之日
期為準。
                                    書記官  孫捷音
中　　華　　民　　國　　94　　年　　10　　月　　28　　日
附論罪科刑依據法條：
中華民國刑法第277條
傷害人之身體或健康者，處三年以下有期徒刑、拘役或一千元以
下罰金。
犯前項之罪因而致人於死者，處無期徒刑或七年以上有期徒刑；
致重傷者，處三年以上十年以下有期徒刑。
